臺灣高雄地方法院民事裁定　　　　　　　　　　　　　九十四年度聲字第一０四號
　　　聲　請　人　華南商業銀行股份有限公司
　　　法定代理人　許德南
　　　送達代收人　羅平漢
　　　相　對　人　甲○○○
右當人事間聲請發還提存物事件，本院裁定如下：
    主      文
本院九十三年度存字第九六六號提存事件，聲請人所提存之中央政府建設公債八十四
年甲類第一期債票面額新台幣壹佰萬元卷壹張（８４Ａ０５７０９Ｄ）；新台幣伍拾
萬元卷壹張（８４Ａ０６４５０Ｃ）；新台幣壹拾萬元卷貳張（８４Ａ０７２５１Ｂ
、８４Ａ０７０３１Ｂ），面額共計新台幣壹佰柒拾萬元，准予返還。
    理      由
一、按應供擔保之原因消滅者，法院應依供擔保人之聲請，以裁定命返還其提存物，
    民事訴訟法第一百零四條第一項第一款定有明文。又釋明假處分原因而供之擔保
    ，係預為債權人本案敗訴時，債務人可能因假處分受損害之賠償所設定，是若債
    務人已就該假處分所受之損害，提起訴訟請求債權人賠償而遭敗訴判決確定，因
    債務人並無新損害發生之可能，應認債權人供擔保之原因，業已消滅。
二、聲請意旨略以：伊與相對人間請求撤銷贈與等事件，前遵本院九十一年度全更字
    第一號民事裁定，為擔保假處分，曾提供中央政府建設公債八十四年甲類第一期
    債票四張【面額新台幣（下同）一百萬元一張、五十萬元一張、十萬元二張】，
    面額共計一百七十萬元為擔保，並以本院九十三年度存字第九六六號提存事件提
    存在案。嗣該本案訴訟終結（本院九十一年訴字三五九七號），伊受敗訴判決確
    定，經聲請本院以九十二年度撤聲字第二五一號撤銷假處分裁定獲准後，已催告
    相對人就前開擔保金行使權利，並經相對人對伊提起損害賠償訴訟，惟經本院以
    九十三年度訴字第一四一八號判決相對人敗訴，於九十三年十一月二十九日確定
    ，為此依民事訴訟法第一百零四條之規定，聲請准予裁定發還提存物等語。
三、經查，聲請人主張之事實，業據提出本院九十一年度全更字第一號、九十二年度
    撤聲字第二五一號民事裁定、九十三年度存字第九六六號提存書、存證信函、九
    十三年度訴字第一四一八號民事判決及確定證明書各一份為證，並經本院依職權
    調取上開提存卷宗核閱屬實。而相對人就該假處分所受之損害，既已對聲請人提
    起訴訟請求賠償，惟經本院以實體之理由駁回其請求確定在案，參照前開說明，
    堪認本件聲請人供擔保之原因消滅，從而，聲請人本件聲請，自無不合，應予准
    許。
四、依民事訴訟法第一百零四條第一項第一款，裁定如主文。
中　　　華　　　民　　　國　　九十四　　年　　　一　　　月　　 廿一 　　日
                              臺灣高雄地方法院民事第一庭
                                          法      官 林韋岑
正本證明與原本無異。
如不服本裁定應於送達十日內向本院提出抗告狀，並繳納裁判費新台幣一千元。
中　　　華　　　民　　　國　　九十四　　年　　　一　　　月　　 廿一 　　日
                                          法院書記官 林瑞標
